【裁判字號】    97,抗,32
【裁判日期】    970328
【裁判案由】    拍賣抵押物
【裁判全文】
臺灣臺南地方法院民事裁定                97年度抗字第32號
抗  告  人  乙○○
相  對  人  國泰世華商業銀行股份有限公司
法定代理人  甲○○
上列當事人間聲請拍賣抵押物事件，抗告人對於中華民國96年12
月31日本院96年度拍字第1701號裁定提起抗告，本院裁定如下：
    主  文
抗告駁回。
抗告程序費用新臺幣壹仟元由抗告人負擔。
    理  由
一、抗告意旨略以：抗告人乙○○以自己所有之不動產作為擔保
    ，向相對人國泰世華商業銀行股份有限公司申辦貸款，抗告
    人已於民國96年間與相對人達成協議，並約定房貸寬限期得
    展延及降低每月償還之本息金額，有行政院金融監督管理委
    員會銀行局之回函可證，抗告人與相對人協議後，亦有持續
    正常繳還本息，並如期入戶以供相對人核帳扣款，為此請求
    廢棄原裁定等語。
二、按扺押權人，於債權已屆清償期，而未受清償者，得聲請法
    院拍賣抵押物，就其賣得價金而受清償，民法第873條第1項
    定有明文。是抵押權人依此項規定聲請拍賣抵押物係屬非訟
    事件，法院所為准駁之裁定，無確定實體法上法律關係存否
    之性質，於債權及抵押權之存否無既判力，故祇須其抵押權
    已經依法登記，且債權已屆清償期而未受清償，法院即應為
    准許拍賣抵押物之裁定，至對於此項法律關係有爭執之人，
    為求保護其權利，不妨提起訴訟，以求解決，不得僅依抗告
    程序聲明其爭執，並據為廢棄拍賣抵押物裁定之理由（最高
    法院51年10月8日民刑庭總會決議(三)參照）。
三、經查，本件相對人主張抗告人以其所有如原裁定主文所示之
    不動產，為向相對人借款之擔保，設定本金最高限額新臺幣
    （下同）2,640,000元之最高限額抵押權，權利存續期間自
    92年12月26日起至122年12月26日止，債務清償期則依各個
    契約所定，業經登記在案，抗告人於92年12月31日向相對人
    借款2,200,000元，約定借款期限20年，利息按年息百分之
    5.06浮動計算，按月平均攤還本息，如未按期還款，即喪失
    期限利益，應立即全部償還，逾期在6個月以內者，按上開
    利率百分之10，逾期超過6個月者，按上開利率百分之20加
    計違約金，詎抗告人自96年7月31日起即未依約繳納本息，
    尚欠本金1,887,335元及利息、違約金，為此聲請拍賣抵押
    物等情，已據其提出抵押權設定契約書、他項權利證明書、
    土地及建物登記謄本、貸款契約書、不動產使用切結書、變
    更暨補充條款約定書、輔助勞工住宅貸款增補契約書、利率
    查詢表、催告函為證，依相對人提出之上開證據為形式上之
    審查，相對人主張系爭抵押權已依法登記，且債權已屆清償
    期而未受清償乙情，足堪認定。抗告意旨以前揭情詞指摘原
    裁定不當，僅係實體事項之爭執，應由抗告人另行提起訴訟
    ，以資解決，要非於本件非訟程序所得加以審究。原審為准
    許相對人拍賣抵押物之裁定，並無違誤，抗告意旨指摘原裁
    定不當，求為廢棄，為無理由，應予駁回。
四、按非訟事件程序費用之負擔，有相對人者，準用民事訴訟法
    有關訴訟費用之規定；又訴訟費用，由敗訴之當事人負擔；
    而法院為終局判決時，應依職權為訴訟費用之裁判；非訟事
    件法第21條第2項、民事訴訟法第78條及第87條第1項分別定
    有明文。經核本件非訟事件程序費用即抗告費為1,000元，
    爰依職權確定上開抗告費用由抗告人負擔。
五、據上論結，本件抗告為無理由，依非訟事件法第46條、第21
    條第2項、第24條第1項，民事訴訟法第495條之1第1項、第4
    49條第1項、第95條、第78條，裁定如主文。
中    華    民    國    97    年    3     月    28    日
                  民事第三庭  審判長法官  蔡美美
                                    法官  張桂美
                                    法官  張婷妮
以上正本證明與原本無異。
如不服本裁定，僅得於收受本裁定正本送達後10日內，以適用法
規顯有錯誤為理由，向本院提出再抗告狀（須附繕本一份及繳納
再抗告裁判費新台幣1,000元），經本院許可後始可再抗告。
中    華    民    國    97    年    3     月    28    日
                              書  記  官  楊建新


司法院資訊處製作；財團法人民間司法改革基金會備份。
